【裁判字號】    98,審訴,1026
【裁判日期】    990210
【裁判案由】    違反槍砲彈藥刀械管制條例等
【裁判全文】
臺灣新竹地方法院刑事宣示判決筆錄    98年度審訴字第1026號
公  訴  人  臺灣新竹地方法院檢察署檢察官
被      告  甲○○
指定辯護人  本院公設辯護人丙○○
上列被告因竊盜等案件，檢察官提起公訴（98年度偵字第7469號
、98年度毒偵字第1384號）後，聲請改依協商程序而為判決，本
院於中華民國99年2月10日下午4時，在本院刑事第十一法庭宣示
判決，出席職員如下：
                審判長法  官  劉兆菊
                      書記官  林兆嘉
                      通  譯  邱立杰
法官起立朗讀判決主文、犯罪事實要旨、處罰條文，及告以上訴
限制、期間並提出上訴狀之法院，且諭知記載其內容：
一、主  文：
    甲○○共同犯竊盜罪，累犯，處有期徒刑柒月。又施用第二
    級毒品，累犯，處有期徒刑陸月；扣案之甲基安非他命吸食
    器組、玻璃球陸個，均沒收之。應執行有期徒刑壹年；扣
    案之甲基安非他命吸食器組、玻璃球陸個，均沒收之。
二、犯罪事實要旨：
（一）甲○○前於民國89年間，因施用毒品案件，經本院於89年
      6 月26日以89年度毒聲字第1660號裁定送觀察、勒戒後，
      因認無繼續施用毒品之傾向，而於89年7 月13日執行完畢
      釋放出所，並經臺灣新竹地方法院檢察署檢察官於89年7
      月12日以89年度毒偵字第1705號為不起訴處分確定；又於
      92年間，因施用毒品案件，經本院於92年1月9日以92年度
      毒聲字第12號裁定送觀察、勒戒後，因認無繼續施用毒品
      之傾向，而於92年1 月28日執行完畢釋放出所，並經臺灣
      新竹地方法院檢察署檢察官於同日以92年度毒偵字第84號
      為不起訴處分確定。復於93年間，因連續施用第一、二級
      毒品案件，經本院於93年11月22日以93年度訴字第468 號
      判決分別判處有期徒刑8月(甲)、5月(乙)，併定應執行有期徒
      刑1年確定；再於93年間，因竊盜案件，經本院於94年1月
      27日以93年度易字第192 號判決判處有期徒刑1年4月(丙)確
      定；另於94年間，因竊盜及偽造文書案件，經本院於94年
      6 月30日以94年度訴字第306號判決分別判處有期徒刑2年
      4月(丁)、4月(戊)，併定應執行有期徒刑2年6月確定；上開各
      案件，嗣經臺灣高等法院於96年7 月16日以96年度聲減字
      第1387號裁定，就(甲)(乙)(丙)(戊)案件各減其有期徒刑2分之1，
      另就(丁)案件不予減刑，併定應執行有期徒刑3年6月確定，
      甫於96年11月6日縮刑期滿執行完畢。
（二）詎甲○○仍不知悔改，竟與真實姓名年籍不詳綽號「小飛
      」之成年男子，共同基於意圖為自己不法所有之犯意聯絡
      ，於98年9月27日上午8時許，在新竹縣關西鎮南興里新城
      60之5 號，趁德照企業股份有限公司（下稱德照公司）疏
      於看管之際，從德照公司後門侵入，徒手竊取置於該公司
      內之銅線共計130.2 公斤（價值約新臺幣35萬元），得手
      後載回其位於新竹縣竹東鎮○○路○段35號地下室1樓之租
      屋處而尚未變賣（業已發還德照公司之經理乙○○代為領
      為）。
（三）甲○○復基於施用第二級毒品甲基安非他命之犯意，於98
      年9月28日上午8 時許，在其位於新竹縣竹東鎮○○路○段
      35號地下室1 樓之租屋處內，以將第二級毒品甲基安非他
      命置於玻璃球吸食器內燒烤後吸取煙霧之方式，非法施用
      第二級毒品甲基安非他命1次。嗣於同日下午1時30分許，
      在上址租屋處內，為警當場查獲並扣得土造長槍1 支、改
      造手槍1支、土造長槍用子彈1顆及半成品子彈5 顆、工業
      用底火洗得釘1包、鋼珠1包、木質槍柄1 枝、改造手槍用
      子彈6 顆（其所涉違反槍砲彈藥刀械管制條例案件之犯行
      ，由本院另行審結）及甲基安非他命吸食器3 組、玻璃球
      6個、銅線共計130.2公斤等物。且經其同意採其尿液檢驗
      結果，呈安非他命、甲基安非他命陽性反應，始悉上情。
（四）案經新竹縣政府警察局竹東分局報告臺灣新竹地方法院檢
      察署檢察官偵查起訴後，經檢察官聲請認罪協商判決，由
      本院合議庭裁定由受命法官獨任改依協商程序而為判決。
三、處罰條文：
    毒品危害防制條例第10條第2 項，刑法第11條前段、第28條
    、第320條第1項、第47條第1項、第51條第5 款、第38條第1
    項第2款，刑法施行法第1條之1第1項、第2 項前段。
四、沒收：至扣案之甲基安非他命吸食器3組、玻璃球6個，係被
    告甲○○所有供施用第二級毒品甲基安非他命所用之物，業
    經被告甲○○供承在卷（見本院卷第37頁），爰依刑法第38
    條第1項第2款之規定，均沒收之。
五、協商判決除有刑事訴訟法第455條之4第1項第1款於本訊問程
    序終結前，被告撤銷協商合意或檢察官撤回協商聲請者；第
    2款被告協商之意思非出於自由意志者；第4款被告所犯之罪
    非第455條之2第1項所定得以協商判決者；第6款被告有其他
    較重之裁判上一罪之犯罪事實者；第7 款法院認應諭知免刑
    或免訴、不受理者情形之一，及違反同條第2 項「法院應於
    協商合意範圍內為判決；法院為協商判決所科之刑，以宣告
    緩刑或2 年以下有期徒刑、拘役或罰金為限」之規定者外，
    檢察官與被告均不得上訴。
六、如有前項得上訴之情形，得自收受宣示判決筆錄送達之日起
    10日內，向本院提出上訴書狀，上訴於第二審法院。
本案經檢察官洪期榮到庭執行職務。
中    華    民    國    99    年     2    月    10    日
                  刑事第九庭    書  記  官   林兆嘉
                                審判長法官   劉兆菊
以上筆錄正本係照原本作成。
中    華    民    國    99    年     2    月    10    日
                                書  記  官   林兆嘉
附錄本案論罪科刑法條全文：
毒品危害防制條例第10條
施用第一級毒品者，處6月以上5年以下有期徒刑。
施用第二級毒品者，處3年以下有期徒刑。
中華民國刑法第320條
意圖為自己或第三人不法之所有，而竊取他人之動產者，為竊盜
罪，處5年以下有期徒刑、拘役或5百元以下罰金。
意圖為自己或第三人不法之利益，而竊佔他人之不動產者，依前
項之規定處斷。
前二項之未遂犯罰之。

司法院資訊處製作；財團法人民間司法改革基金會備份。
